臺灣臺北地方法院民事判決
110年度建簡上字第10號
上  訴  人  吳中益  

被上訴人    連吳素珍
訴訟代理人  連雅芬  
上列當事人間請求侵權行為損害賠償事件，上訴人對於中華民國
110年5月5日本院臺北簡易庭108年度北簡字第17635號第一審判
決提起上訴，本院於民國110年12月17日言詞辯論終結，判決如
下：
    主  文
上訴駁回。
第二審訴訟費用由上訴人負擔。
    事實及理由
被上訴人起訴主張：被上訴人於民國107年9月間委請上訴人承
  攬施作被上訴人之子即訴外人連信雄所有門牌號碼臺北市○○區
  ○○街000巷0號房屋（下稱系爭房屋）之裝潢整修工程，工程範
  圍包含：1樓後方房間暨陽台地面整平及鋪設磁磚、牆壁及天
  花板修復整平及油漆、新建浴室（包含磁磚及衛浴設備）、水
  電管線（包含開關、插座及燈具）、油漆鐵門及清洗水塔（下
  合稱系爭工程）。系爭工程於107年11月16日完工，被上訴人
  基於信賴兩造間之姊弟關係而未進行點交流程，並依約給付工
  程款予上訴人。嗣被上訴人發現1樓後方房間地板出現凹陷不
  平整及磁磚澎拱、牆壁之油漆出現剝落及水泡，且上訴人直接
  架設輕鋼明架於天花板內部，卻未依約施作牆壁修補及油漆工
  程，上訴人於施作地板整平工程時，未盡保護措施及注意，致
  1樓後方房間鐵捲門之鐵柱遭水泥封死，上訴人另提出88年之
  他人過期單據詐取款項2894元。被上訴人因而受有修補上開瑕
  疵之工程費用新臺幣（下同）42萬3990元、遭上訴人詐取2894
  元工程款項及鐵捲門維修費用1萬元共計43萬6884元（計算式
  ：42萬3990元＋2894元＋1萬元＝43萬6884元）之損害，連信雄已
  將上開涉及侵權行為損害賠償請求權讓與予被上訴人，爰依民
  法第184條第1項前段、第227條、第229條第2項及第3項、第23
  1條第1項、第492條、第493條第1項及第2項、第495條第1項及
  債權讓與等規定提起本件訴訟，請求：上訴人應給付被上訴人
  43萬6884元，及自民事變更訴之聲明狀繕本送達翌日起至清償
  日止，按週年利率5％計算之利息等語（原審就鐵捲門維修費用
  1萬元部分為被上訴人勝訴判決，並駁回被上訴人其餘請求，
  被上訴人就其敗訴部分未聲明不服，上訴人就其敗訴部分，提
  起本件上訴）。聲明：上訴駁回。
上訴人則辯以：系爭工程中鐵捲門鐵柱部分，上訴人僅依被上
  訴人要求重新粉刷油漆鐵捲門，並未以水泥封死鐵捲門柱，上
  訴人有修補1樓後方房間外面陽台磁磚，重鋪房間內磁磚等語
  ，聲明：㈠原判決不利於上訴人部分廢棄。㈡上開廢棄部分，被
  上訴人在第一審之訴及假執行之聲請均駁回。
兩造均不爭執被上訴人於107年9月間委請上訴人施作系爭工程
  ，系爭工程完工後，存有鐵捲門無法開啟之情形，有寄存品明
  細表、估價單、工作日記表及系爭房屋現場照片等為證（見原
  審卷第23至61頁、第143至155頁、第211至226頁），堪信為真
  。被上訴人主張上訴人因施作系爭工程不慎致完工後鐵捲門無
  法開啟，此為上訴人所否認，並以前揭情詞置辯。經查：
㈠按因可歸責於債務人之事由，致為不完全給付者，債權人得依
  關於給付遲延或給付不能之規定行使其權利。因不完全給付而
  生前項以外之損害者，債權人並得請求賠償。民法第227條定
  有明文。又承攬人所為不完全給付所造成之損害可分為瑕疵給
  付（瑕疵損害）與加害給付（瑕疵結果損害），前者係指承攬
  人所完成之工作有瑕疵，以致該工作本身之價值或效用減少或
  滅失，定作人因此所遭受之損害；後者則指承攬人所完成之工
  作，不但有瑕疵，且因其瑕疵而致定作人之人身或財產等固有
  法益，遭受履行以外之其他損害（最高法院105年度台上字第2
  072號判決意旨參照）。
㈡被上訴人主張上訴人施作系爭房屋1樓後方房間暨陽台地面整平
  及鋪設磁磚工程，疏於注意，致鐵捲門鐵柱遭水泥封死而無法
  使用，其因而需支付1萬元修復費用，業據其提出原證2鐵捲門
  照片及原證8估價單為證（分見原審卷第223至224頁、第243頁
  ），參證人吳辰君於本院證稱：我在元晟鋼鐵行工作，有開立
  原審卷第243頁原證8估價單金額1萬元，我是去被上訴人家現
  場估價尚未施作，鐵捲門狀況如同原證2所示，鐵捲門柱子是
  外拆式，無法拆卸下來，這種外拆的鐵柱地上有銅扣，類似插
  銷，插在銅扣上，要往外推才能把柱子拿起來，但因為外面磁
  磚高度比裡面高，所以無法往外推，會需要把原來柱子鋸斷，
  重新做新的，這和鐵捲門新舊無關。鐵的價值不高，大概就一
  瓶飲料錢，我拆下舊的運走所需油錢和工錢就不只一瓶飲料錢
  等語（見本院卷第105至106頁），可知系爭工程鐵捲門柱無法
  開啟係因外面磁磚高度較高，且上訴人自陳有修補外面磁磚，
  重鋪裡面磁磚等語（見本院卷第106頁），復觀原證2鐵捲門現
  況照片，靠鐵捲門之地磚已重新整平和鋪設新磚（見原審卷第
  223至2224頁），再酌上訴人所提工作日記表所載「11/5油漆
  鐵門」、「11/6油漆鐵門浴室安塑條」、「11/7打底20x20油
  漆鐵門」、「11/12貼20x20陽台」等文字，亦可見陽台磁磚之
  鋪設與油漆鐵捲門係在相近之時間施作，且陽台磁磚鋪設前有
  先打底，此與前開現況照片亦屬相合，上訴人既油漆鐵捲門和
  陽台重新鋪磚相繼施作，則未能注意陽台新鋪磁磚高度致鐵捲
  門無法開啟，應屬施作系爭工程有瑕疵並造成上訴人鐵捲門無
  法開啟，可見被上訴人受有固有利益之損害，並因此需支出重
  新設置鐵捲門之費用1萬元，核屬瑕疵結果損害，被上訴人依
  據民法第227條第2項規定，請求上訴人給付，應屬合法有據。
㈢又按給付有確定期限者，債務人自期限屆滿時起負遲延責任；
  遲延之債務，以支付金錢為標的者，債權人得請求依法定利率
  計算之遲延利息；應付利息之債務，其利率未經約定，亦無法
  律可據者，週年利率為百分之五，民法第229條第1項、第233 
  條第1項前段、第203條分別定有明文。是本件被上訴人主張自
  民事變更訴之聲明狀繕本送達翌日即109年4月10日（見原審卷
  第241頁）起至清償日止，按週年利率5%計算之利息，即屬有
  據。
綜上所述，被上訴人依民法第227條第2項規定請求上訴人給付
  鐵捲門修繕費用1萬元，及自109年4月10日起至清償日止，按
  週年利率5%計算之利息，為有理由，應予准許。原審就上開應
  予准許部分所為上訴人敗訴之判決，並依職權宣告假執行，理
  由雖未盡相同，結果並無二致，應予維持。上訴意旨指摘原判
  決此部分不當，求予廢棄，為無理由，應予駁回。
本件事證已臻明確，兩造其餘攻擊防禦方法及證據，經本院斟
  酌後，認均不足以影響本判決之結果，自無逐一詳予論駁之必
  要，併此敘明。
據上論結，本件上訴為無理由，依民事訴訟法第436條之1第3
  項、第449條第1項、第78條，判決如主文。
中　　華　　民　　國　　111 　年　　1 　　月　　7 　　日
                  民事工程法庭  審判長  法  官  匡偉
　　　　　　　　　
                                        法  官  蔡牧容
　　　　　　　　　　　　　　　　　　　　
                                        法  官  何佳蓉
以上正本係照原本作成。
本判決不得上訴。　　　　　　　　　　　　　　　　　　　　
中　　華　　民　　國　　111 　年　　1 　　月　　7 　　日
                                        書記官　陳立俐